【裁判字號】    90,上易,196
【裁判日期】    900906
【裁判案由】    傷害
【裁判全文】
臺灣高等法院花蓮分院刑事判決            九十年度上易字第一九六號
    上    訴  人  臺灣花蓮地方法院檢察署檢察官
    上訴人即被告  乙○○
    上訴人即被告  戊○○
    共        同
    選 任辯護 人  丙  ○律師
    被        告  丁○○
右列上訴人因被告等傷害案件，不服臺灣花蓮地方法院九十年度易字第一五二號中華
民國九十年五月三十一日第一審判決( 起訴案號：臺灣花蓮地方法院檢察署九十年度
偵字第五七八號 )，提起上訴，本院判決如左：
    主  文
原判決撤銷。
丁○○共同傷害人之身體，處有期徒刑拾月。長刀壹把、鐮刀壹把均沒收。
乙○○、戊○○共同傷害人之身體，各處有期徒刑陸月，如易科罰金均以佰元（折
合新台幣九百元）折算壹日。長刀壹把、鐮刀壹把均沒收。
    事  實
本案經本院審理結果，認第一審判決書所記載之事實，均無不合，茲引用之。
    理  由
一本案原審判決理由除量刑部分尚有欠當（本院將原判決撤銷，另為量刑如主文第二
  項、第三項所示）外，餘之理由之記載並無不當，茲引用該部分之證據及其理由，
  合先明。
二上訴人即被告乙○○、戊○○上訴意旨略以：其等二人均無參與毆擊被害人甲○○
  之犯行，又證人張明田更證述案發當時並沒有看到其等二人，被害人甲○○所告訴
  之內容誇大不實，證人余美珍證述當時很暗，沒看清楚上訴人二人有無拿刀或木棍
  ，既看不清楚，又如何知道上訴人二人有對甲○○為任何傷害行為。實則為上訴人
  乙○○為避免雙方傷害擴大，所為之勸架係推開告訴人，並未逾一般社會所能容認
  之範圍等語。
三惟查，被害人甲○○於八十九年九月二十三日警訊中指陳：「當時丁○○持刀，乙○○持鐮刀、戊○○持木棒，首先是丁○○先持刀砍我，之後我看見乙○○、戊○○從自小客車後行李箱拿出鐮刀及木棒，追打我直到水源八十六號屋內才停止。」
  等語（見警訊卷第十二頁），甲○○並於偵、審中一再指陳被告乙○○、戊○○有
  分持兇器與丁○○等三人對伊行兇屬實（見偵查卷第十七頁、一審卷廿三頁、本院
  卷五十五頁）。核與同案被告丁○○於警訊中供述：「我丁○○、乙○○，以及外
  號「阿雄」的人。我們三人都有共同毆打他。」、「我們當時是有持刀具及木棒及
  鐮刀，．．．」、「我是持如圖一之刀具，外號「阿雄」的是持木棒、乙○○是持
  鐮刀」、「我先出手的，是在八十九號前打的，而乙○○和阿雄看到我打時，也跟
  上來參與毆打，甲○○倒地後再爬起就往八十六號巷子跑過去，我也跟上前追著他
  ，．．．而乙○○和阿雄有沒有一起追我沒注意到」、「有，當時我有持刀一把，
  乙○○持鐮刀一把，阿雄持木棒、」各等語相符，並有被告丁○○手繪之兇器圖形
  一紙附於警訊卷可稽（見警訊卷第廿四、廿五、三十、四九頁）。又證人余美珍在
  警訊中證述：「．．．在八十九號路口，我看到丁○○等三人拳打腳踢，並甲○○
  已倒地，並再度爬起往八十六號方向逃去，而丁○○等三人也隨後面追著打，．．
  ．沒多久，又看見另外二名我不認識的男子又回頭在車上等丁○○」等語（見警訊
  卷十八頁），該證人余美珍於一審審理中亦具結作證稱：「當時我在現場，首先是
  丁○○拿木棒（按：應係拿刀之誤）打甲○○頭部，接著甲○○跑到九十號前，乙○○、戊○○也過來踢及動手，但他們二人有無拿刀或本棒，因很暗沒看清楚，甲○○跑開後他們三位又繼續追，乙○○、戊○○先走回頭。」等語（見一審卷廿四
  頁），綜上事證以觀，被告乙○○持鐮刀、戊○○（綽號阿雄）持棍，共同參與丁○○持長刀壹把對於告訴人甲○○為傷害之犯行，事證至為明確，至於證人張明田
  是否明確看見被告乙○○、戊○○二人參與傷害之犯行，並不影響前開事實之認定
  ，被告乙○○、戊○○二人所辯其等未參與傷害之犯行，顯不足採。
四檢察官上訴意旨以：原審對於被告丁○○量處有期徒刑六月，被告乙○○、戊○○
  各有期徒刑四月，顯有輕縱等語，本院查：被告丁○○、乙○○、戊○○等三人分
  持長刀、鐮刀及木棒，對於手無寸鐵之被害人甲○○為前述之傷害行為，導致甲○○受有左前臂尺側有十五公分橫切刀口，深及骨骼大約有四公分深，肌肉韌帶均斷
  裂，左手尺骨幹開放性骨折、右頭皮開放性傷口（二處割裂傷五公分及七公分）、
  背部多處淺層刀傷等傷害，有診斷書及照片附卷可稽，被害人所受傷害甚為嚴重，
  又本件係因被告丁○○而起，乙○○、戊○○均係受丁○○之邀而參與犯罪，其二
  人犯罪情節較丁○○為輕，又丁○○並持長刀接續砍傷逃跑中之被害人，其犯罪情
  節甚重等情，原審所為之科刑判決，尚嫌過輕。檢察官前開上訴，核有理由，因予
  撤銷原判決，改判處被告丁○○共同傷害人之身體，處有期徒刑拾月，長刀壹把、
  鐮刀壹把均沒收。被告乙○○、戊○○共同傷害人之身體，各處有期徒刑陸月，如
  易科罰金均以佰元折算壹日。長刀壹把、鐮刀壹把均沒收。上訴人乙○○、戊○○之上訴否認犯罪，為無理由，但原判決既有前開不當，仍應予撤銷改判。
據上論斷，應依刑事訴訟法第三百六十九條第一項前段、第三百六十四條、第二百九
十九條第一項前段，刑法第二條第一項前段、第二十八條、第二百七十七條第一項、
第四十一條第一項前段、第三十八條第一項第二款，罰金罰鍰提高標準條例第一條前
段、第二條，判決如主文。
本案經檢察官崔紀鎮到庭執行職務。
中      華         民      國      九十      年    九      月    六     日
                                   審判長法官  謝  志  揚
                                         法官  蔣  有  木
                                         法官  賴  淳  良
右正本證明與原本無異。
本件不得上訴。
                                        書記官  哈  廣  明
中      華        民      國      九十      年    九      月    六      日


司法院資訊處製作；財團法人民間司法改革基金會備份。
